【裁判字號】    98,審易,456
【裁判日期】    981021
【裁判案由】    恐嚇取財
【裁判全文】
臺灣新竹地方法院刑事判決              98年度審易字第46號
                                     98年度審易字第456號
公  訴  人  臺灣新竹地方法院檢察署檢察官
被      告  黃松青
被      告  甲○○
上列被告等因恐嚇取財等案件，經檢察官提起公訴（98年度偵字
第287號、第403號）及追加起訴（98年度偵緝字第431 號），經
被告等於本院準備程序中，就被訴事實為有罪之陳述，經告知被
告等簡式審判程序之旨，並聽取檢察官、被告等之意見後，經本
院進行簡式審判程序，本院判決如下：
    主    文
黃松青犯恐嚇取財未遂罪，處有期徒刑捌月。又犯恐嚇取財未遂
罪，處有期徒刑捌月。又犯恐嚇取財未遂罪，處有期徒刑捌月。
應執行有期徒刑貳年。緩刑伍年，緩刑期間付保護管束，並應於
緩刑期間，向指定之政府機關、政府機構、行政法人、社區或其
他符合公益目的之機構或團體提供貳佰肆拾小時之義務勞務。扣
案如附表編號一至五所示之物，均沒收之。
甲○○幫助犯恐嚇取財未遂罪，處有期徒刑月，如易科罰金，
以新臺幣壹仟元折算壹日。緩刑貳年。扣案如附表編號一至五所
示之物，均沒收之。
    犯罪事實
一、甲○○明知個人金融機構帳戶係攸關個人信用之專用物品，
    一般人無庸向他人收購或借貸使用，且國內社會常見之犯罪
    集團，經常利用他人之存款帳戶轉帳，以掩飾其等犯罪之不
    法所得，逃避執法人員之查緝，而提供自己之金融帳戶存摺
    及連同密碼之提款卡予陌生人士使用，更常與財產犯罪密切
    相關，可能被犯罪集團所利用，以遂其等犯罪及掩飾其等犯
    罪所得財物或財產上利益之目的，竟仍容任所提供之帳戶可
    能被犯罪集團用以犯罪結果之發生，而基於幫助他人實施恐
    嚇取財犯罪之不確定故意，於民國97年8月8日向合作金庫商
    業銀行南投分行（下稱合作金庫銀行）申請開立帳號000000
    0000000號帳戶後，於97年8月8 日後之某日，在臺北縣泰山
    鄉○○路旁，將上開帳戶之存摺、印章、提款卡及密碼提供
    給某一犯罪集團使用，由該犯罪集團於97年8月8日後之某日
    在國道1 號公路中壢交流道，將上開甲○○所有之相關金融
    帳戶資料以新臺幣（下同）1萬2千元之代價賣給黃松青，作
    為提存款及匯款使用，以此方式幫助黃松青為恐嚇取財犯行
    時，掩飾其犯罪所得之財物而使偵查機關不易追查。
二、黃松青因失業缺錢花用，在取得上開甲○○所有之相關金融
    帳戶資料後，竟意圖為自己不法之所有，分別對臺灣雀巢股
    份有限公司、順開科技股份有限公司、維他露食品股份有限
    公司為下列之恐嚇取財犯行：
（一）黃松青基於意圖為自己不法所有之接續犯意，以下列之方
      式恐嚇臺灣雀巢股份有限公司（下稱雀巢公司），要求支
      付下列各該金額，致雀巢公司心生畏懼，惟雀巢公司均未
      依指示匯款而未得逞：
  １、於97年12月8日下午2時41分許，在其位於新竹市○○路11
      0巷19弄11號住處電腦，以帳號xuxiao02@126.com.tw電子
      郵件方式寄出恐嚇信給臺北市○○○路○段180號10樓雀巢
      公司，電子郵件內容為：要求雀巢公司必須於97年12月11
      日中午12 時許將100萬元匯入上開帳戶內，否則將在雀巢
      公司生產陳列在某賣場之鋁箔包飲料中添加某種物質等內
      容，恐嚇雀巢公司需付款100萬元。上開電子郵件黃松青
      業已傳送，惟雀巢公司並未收受。
  ２、於97年12月18日下午4時4分許，在上開住處電腦，以帳號
      xuxiao02@126.com.tw 電子郵件方式寄出恐嚇信給雀巢公
      司，電子郵件內容為：要求雀巢公司必須於97年12月22日
      中午12時許將150 萬元匯入上開帳戶內，否則將在雀巢公
      司生產陳列在某賣場之鋁箔包飲料中添加某種物質等內容
      ，恐嚇雀巢公司需付款150萬元。
  ３、於97年12月18日中午12時許，在桃園縣中壢市○○路89號
      統一超商以黑貓宅急便寄出摻有鹽酸之「雀巢檸檬茶」鋁
      箔包飲料寄給雀巢公司，恐嚇雀巢公司需付款150萬元，
      雀巢公司於翌日即同月19日中午收到上開摻有鹽酸之鋁箔
      包飲料。
  ４、於97年12月28日下午1 時28分許，在上開住處電腦，以帳
      號xuxiao02@126.com.tw 電子郵件方式寄出恐嚇信給雀巢
      公司，電子郵件內容為：既然雀巢公司未匯款，將同歸於
      盡，已於當日將在桃園縣桃園市○○路某賣場雀巢公司生
      產之鋁箔包飲料添加某種物質等內容，恐嚇雀巢公司，致
      雀巢公司恐懼產品是否遭下毒。上開電子郵件黃松青業已
      傳送，惟雀巢公司並未收受。
（二）黃松青另基於意圖為自己不法所有之接續犯意，以下列之
      方式恐嚇順開科技股份有限公司（下稱順開科技公司），
      要求支付下列各該金額，致順開科技公司心生畏懼，惟順
      開科技公司均未依指示匯款而未得逞：
  １、於97年12月12日凌晨1時47分許，在上開住處電腦，以帳
      號xuxiao02@126.com.tw電子郵件方式寄出恐嚇信給臺北
      市松山區○○○路66號4樓順開科技公司，電子郵件內容
      為：要求順開科技公司必須於97年12月16日中午12時許將
      100 萬元匯入上開帳戶內，否則將在順開科技公司生產陳
      列在某賣場之鋁箔包飲料中添加某種物質等內容，恐嚇順
      開科技公司必須付款100萬元。
  ２、於97年12月24日晚間7 時許在新竹市○○路（接近西大路
      ）萊爾富超商以黑貓宅急便寄出摻有鹽酸之「生活綠茶」
      鋁箔包飲料寄給順開科技公司，恐嚇順開科技公司需付款
      150 萬元，順開科技公司於97年12月26日上午9 時30分許
      收到上開摻有鹽酸之鋁箔包飲料。
  ３、於97年12月25日凌晨1 時27分許，在上開住處電腦，以帳
      號xuxiao02@126.com.tw 電子郵件方式寄出恐嚇信給順開
      科技公司，電子郵件內容為：要求順開科技公司必須於97
      年12 月30日中午12時許將150萬元匯入上開帳戶內，否則
      將在順開科技公司生產陳列在某賣場之鋁箔包飲料中添加
      某種物質等內容，恐嚇順開科技公司必須付款150萬元。
（三）黃松青復基於意圖為自己不法所有之接續犯意，以下列之
      方式恐嚇維他露食品股份有限公司（下稱維他露公司），
      要求支付150 萬元，致維他露公司心生畏懼，惟維他露公
      司均未依指示匯款而未得逞：
：
  １、於97年12月23日下午4 時30分許，在上開住處電腦，以帳
      號xuxiao02@126.com.tw 電子郵件方式寄出恐嚇信給臺中
      市○○區○路26號維他露公司，電子郵件內容為：要求維
      他露公司必須於97年12月26日中午12時許將150 萬元匯入
      上開帳戶內，否則將在維他露公司生產陳列在某賣場之鋁
      箔包飲料中添加某種物質等內容，恐嚇維他露公司必須付
      款150 萬元。上開電子郵件黃松青業已傳送，惟維他露公
      司並未收受。
  ２、於97年12月23日在新竹市○○路○ 段統一超商以黑貓宅急
      便寄出摻有鹽酸之「御茶園」鋁箔包飲料及恐嚇信函1 封
      寄給維他露公司，恐嚇維他露公司需付款150 萬元，維他
      露公司於翌日即同月24日中午12時30分許收到上開摻有鹽
      酸之鋁箔包飲料及恐嚇信函1封。
三、嗣於97年12月30日上午10時30分許，為警在新竹市○○路11
    0 巷19弄11號拘提黃松青到案查獲，並扣得黃松青所有之電
    腦主機1台、記載存摺及提款卡密碼之紙條1張、記載飲料公
    司名稱紙條1張、甲○○所有之上開合作金庫銀行帳戶存摺1
    本、金融卡1張、印章1枚等物，始查悉上情。
四、案經內政部警政署刑事警察局移送、臺中市警察局第六分局
    報告臺灣新竹地方法院檢察署檢察官偵查起訴及追加起訴。
    理    由
一、程序部分：
    按除被告所犯為死刑、無期徒刑、最輕本刑為3 年以上有期
    徒刑之罪或高等法院管轄第一審案件者外，於前條第1 項程
    序進行中，被告先就被訴事實為有罪之陳述時，審判長得告
    知被告簡式審判程序之旨，並聽取當事人、代理人、辯護人
    及輔佐人之意見後，裁定進行簡式審判程序，刑事訴訟法第
    273條之1第1 項定有明文。本件被告黃松青所犯係死刑、無
    期徒刑、最輕本刑為3 年以上有期徒刑以外之罪，其於準備
    程序中就被訴事實為有罪之陳述，經告知簡式審判程序之旨
    ，並聽取公訴人及被告黃松青、甲○○之意見後，本院認為
    適宜進行簡式審判程序，合先敘明。
二、認定被告黃松青、甲○○犯行所憑之各項證據：
（一）被告黃松青對於上開犯行，於警詢、偵查中及本院準備程
      序及簡式審判程序時均坦承不諱。其稱：伊因為長期失業
      缺錢花用，於是寄恐嚇電子郵件給上開公司，內容是要求
      上開公司將錢匯入伊所指定之帳戶，如果對方不照辦就會
      添加某些物質在上開公司生產之飲料內，而於如犯罪事實
      欄二、所載之時間、地點，將摻有鹽酸之鋁箔包飲料寄給
      上開公司，以此方式恐嚇上開公司依其指示付款，如果上
      開公司沒有匯錢給伊，依就會繼續寄發恐嚇電子郵件，但
      這只是恐嚇上開公司之手段，並未真的將摻有鹽酸之飲料
      混入公開陳列之同類物品中，伊所使用之針筒、鹽酸也是
      用完就丟棄等語（見98年度偵字第287 號偵查卷第10至14
      、36至39頁，本院98年度易字第46號刑事卷第26至28、67
      至75、88至90、103至107、117至134頁）。
（二）被告甲○○於本院準備程序及簡式審判程序時坦承不諱。
      其稱：伊於97年8月8日向合作金庫銀行申請開立帳號0000
      000000000 號帳戶後，於同月某日，在臺北縣泰山鄉○○
      路旁，將上開帳戶之存摺、印章、提款卡及密碼交給別人
      ，伊知道電視上有宣導將帳戶、提款卡等資料交給他人，
      他人可能作為犯罪工具使用，但對於同案被告黃松青恐嚇
      上開公司將款項匯入伊所有之帳戶內之行為並不知情（見
      本院98年度審易字第456 號刑事卷第15、26、29至32頁）
      。
（三）證人即雀巢公司人員梁家瑞於警詢中之證述稱：他所任職
      之雀巢公司，於97年12月19日接獲自稱「xuxiao」即被告
      黃松青所寄發之電子郵件，恐嚇雀巢公司將150 萬元匯入
      被告黃松青所指定之帳戶內，否則將在雀巢公司生產陳列
      在某賣場之鋁箔包飲料中添加某種物質，並要雀巢公司留
      意19日之快遞；而於同日中午12時許，雀巢公司收到自稱
      「徐xuxiao」寄到1 個寄給雀巢公司總經理之包裹，係以
      廣告包裝紙包裝之塑膠盒，拆開後發現塑膠盒內疑似裝有
      液態流狀物質等語（見98年度偵字第403 號偵查卷第15、
      16頁）。
（四）證人即順開科技公司人員鄭博升於警詢中之證述稱：他所
      任職之順開科技公司，於97年12月12日、97年12月25日分
      別接獲自稱「xuxiao」即被告黃松青所寄發之電子郵件，
      恐嚇順開科技公司將100萬元、150萬元匯入被告黃松青所
      指定之帳戶內，否則將在順開科技公司生產陳列在某賣場
      之鋁箔包飲料中添加某種物質，並要順開科技公司留意12
      月26日之快遞；而於97年12月26日上午9 時30分許，順開
      科技公司收到1 個以紙袋包裝之包裹等語（見98年度偵字
      第403號偵查卷第17至19頁）。
（五）證人即維他露公司人員洪慶樹於警詢中之證述稱：他所任
      職之維他露公司，於97年12月24日中午12時30分許，在臺
      中市○○區○路26號之公司地址，收到寄件人署名為「徐
      xuxiao」即被告黃松青所寄發之包裹，內有維他露公司生
      產之鋁箔包飲料與恐嚇信函1張，恐嚇維他露公司將150萬
      元匯入被告黃松青所指定之帳戶內，否則將在維他露公司
      生產陳列在某賣場之鋁箔包飲料中添加某種物質，而收到
      之鋁箔包飲料之吸管插入口有被破壞並貼上膠帶封住，維
      他露公司害怕該飲料有被加入毒物等語（見98年度偵字第
      403號偵查卷第22至22頁）。
（六）內政部警政署刑事警察局97年12月29日刑紋字第09701983
      08號鑑驗書1 份：證明自稱「xuxiao」之人寄給維他露公
      司之恐嚇包裹，有被告黃松青之指紋之事實（見97年度他
      字第2629號偵查卷第37至39頁）。
（七）內政部警政署刑事警察局97年12月26日刑鑑字第09701975
      37號鑑驗書、內政部警政署刑事警察局97年12月26日刑鑑
      字第0970197541號鑑驗書、內政部警政署刑事警察局98年
      1月15日刑鑑字第0980005273號鑑驗書各1份：證明被告黃
      松青分別寄給雀巢公司、維他露公司、順開科技公司之飲
      料均含鹽酸成分，酸鹼值分別約為1.5、1.3、1.5 ，均呈
      強酸性之事實（見98年度偵字第403 號偵查卷第57至59頁
      ）。
（八）內政部警政署刑事警察局98年1月19日刑鑑字第098000904
      0號鑑定書1 份：證明被告黃松青寄給上開3家公司之恐嚇
      包裹之送貨單筆跡均相同之事實（見98年度偵字第403 號
      偵查卷第60、61頁）。
（九）本院於98年4月10日準備程序時進行勘驗時，自被告黃松
      青使用之電腦內翻拍之恐嚇電子郵件內容相片7張（見本
      院98年度審易字第46號刑事卷第58至64頁）。
（十）被告甲○○所有之合作金庫銀行帳號0000000000000號帳
      戶之開戶基本資料及交易明細表查詢各1份（見98年度偵
      字第2211號偵查卷第13至15頁）。
（十一）內政部警政署刑事警察局偵二隊搜索扣押筆錄、扣押物
        目錄表、扣押物品清單各1 份：扣得黃松青所有之電腦
        主機1台、記載存摺及提款卡密碼之紙條1張、記載飲料
        公司名稱紙條1 張、甲○○所有之上開合作金庫銀行帳
        戶存摺1本、金融卡1張、印章1 枚等物（見98年度偵字
        第287號偵查卷第6至8、41頁）。
（十二）綜上，本件事證業臻明確，被告黃松青、甲○○上揭犯
        行至堪認定，均應依法予以論科。
三、論罪科刑：
（一）論罪：
  １、被告黃松青犯行部分：
    (1)按恐嚇取財罪，既遂、未遂之區別，係以行為人已否得財
      為準（最高法院81年臺上字第2300號判決意旨參照）；上
      開被害人雀巢公司、順發科技公司、維他露公司均未依指
      示付款，是核被告黃松青本件所為，均係犯刑法第346 條
      第3項、第1項之恐嚇取財未遂罪。
    (2)按數行為於同時同地或密切接近之時地實施，侵害同一之
      法益，各行為之獨立性極為薄弱，依一般社會健全觀念，
      在時間差距上，難以強行分開，在刑法評價上，以視為數
      個舉動之接續施行，合為包括之一行為予以評價，較為合
      理，屬接續犯之範疇，最高法院86年臺上字第3295號判例
      意旨可資參照。足見「接續犯」之成立係以時、空密接性
      為前提要件，即透過對於同一法益之同種類侵害行為繼續
      不間斷之實行，業已稀釋個別行為之獨立性，致使刑法評
      價時將之視為單一、整體之犯罪行為，以符合社會一般人
      對於行為概念之認知，並與行為人之犯罪目的相互結合。
      從而，被告黃松青於犯罪事實欄二、（一）（二）（三）
      所示之時間，接續分別寄發恐嚇信件及摻有鹽酸之鋁箔包
      飲料予被害人雀巢公司、順發科技公司、維他露公司之行
      為，各均係於密切接近之時地實施，行為間之獨立性極為
      薄弱，主觀上係基於分別對被害人雀巢公司、順發科技公
      司、維他露公司為同一恐嚇取財之接續犯意，且分別對被
      害人雀巢公司、順發科技公司、維他露公司侵害相同之法
      益，應屬接續犯。
    (3)又被告黃松青就上開所犯3 次恐嚇取財未遂罪，其犯意各
      別、被害人亦不相同，自應予分別論罪，合併處罰。
    (4)被告黃松青雖已著手於恐嚇取財犯罪行為之實行，惟未生
      恐嚇取財之結果，其犯罪尚屬未遂，爰依刑法第25條第2
      項之規定，得按既遂犯之刑度減輕其刑。
  ２、被告甲○○犯行部分：
    (1)按刑法上之故意，分為直接故意（確定故意）與間接故意
      （不確定故意）。「行為人對於構成犯罪之事實，明知並
      有意使其發生者」為直接故意；「行為人對於構成犯罪之
      事實，預見其發生而其發生並不違背其本意者」為間接故
      意，刑法第13條第1項、第2項定有明文。而金融帳戶為個
      人理財之工具，申請開設金融帳戶並無任何特殊之限制，
      一般民眾皆能自由申請開戶，並得同時在不同金融機構申
      請多數存款帳戶使用，乃眾所週知之事實。依一般人之社
      會生活經驗，倘係合法收入，本可自行向金融行庫開戶使
      用，而無向他人借用帳戶之必要。如他人不以自己名義申
      請開戶，而向他人借用金融機構帳戶使用，衡情，應係為
      免他人得知使用帳戶者之真實身分，故應能合理懷疑收購
      帳戶之人目的在於供犯罪所用。對於非有正當理由，竟徵
      求他人提供帳戶者，客觀上可預見其目的，係供為某筆資
      金之存入，後再行領出之用，且該筆資金之存入及提領過
      程係有意隱瞞或掩飾行為人之真實身分之用意，一般人本
      於一般認知能力均易於瞭解，是以，被告甲○○猶提供相
      關金融帳戶資料予某一犯罪集團使用，而供同案被告黃松
      青為上開所示之恐嚇取財犯行，當堪認被告甲○○亦有容
      任或允許將提供之金融帳戶資料作為恐嚇取財之匯款指定
      帳戶使用，準此，被告甲○○顯有幫助恐嚇取財之不確定
      故意存在，應堪認定。
    (2)再按刑法上之幫助犯，係指以幫助之意思，對於正犯資以
      助力，而未參與實施犯罪之行為者而言。查被告甲○○將
      其所有之合作金庫銀行帳號0000000000000 號帳戶之存摺
      、印章、提款卡及密碼等資料提供予被告黃松青使用之行
      為，要屬恐嚇取財構成要件以外之行為，則被告甲○○應
      屬以幫助之意思，參與恐嚇取財構成要件以外之行為，應
      以恐嚇取財未遂之幫助犯論，是核其所為，係犯幫助犯刑
      法第346條第3項、第1 項之恐嚇取財未遂罪，並應依刑法
      第30條第2項之規定減輕其刑。
    (3)想像競合：又被告甲○○係以1 次提供金融機構帳戶之行
      為，而幫助同案被告黃松青分別對被害人雀巢公司、順發
      科技公司、維他露公司為恐嚇取財未遂行為，乃係以一行
      為觸犯數個罪名，為同種想像競合犯，應依刑法第55條之
      規定，從一重論以1個幫助恐嚇取財未遂罪。
（二）量刑：爰審酌被告黃松青、甲○○均無刑事前案紀錄，此
      有渠等臺灣高等法院前案紀錄表、臺灣新竹地方法院檢察
      署刑案資料查註紀錄表各1 份附卷可據，足徵渠等素行均
      佳，惟被告黃松青不思依己力謀取生活所需，竟以針筒將
      鹽酸注入鋁箔包飲料內，向被害人等恐嚇取財，致被害人
      等恐懼產品是否遭下毒，其行為造成被害人等公司及員工
      身心恐懼，惟此僅為被告黃松青向被害人等恐嚇取財之手
      段，並未將摻有鹽酸之飲料混入公開陳列之同類物品中，
      尚未造成社會大眾之嚴重恐慌，且被害人等均未依被告黃
      松青之指示付款，亦未造成被害人等之財產損害；另被告
      甲○○得以知悉所提供之帳戶恐將遭人不法使用之工具，
      竟任將其所有之帳戶交付予同案被告黃松青使用，使同案
      被告黃松青降低遭查獲之風險，助長犯罪之猖獗，破壞社
      會秩序甚鉅，惟衡及被告黃松青、甲○○2 人均坦認犯行
      、態度尚可等一切情狀，分別量處如主文之刑，併就被告
      黃松青所犯之3 次恐嚇取財未遂犯行，合併定應執行如主
      文所示之刑，另就被告甲○○之部分，諭知易科罰金之折
      算標準，以資懲儆。
（三）有關刑法第41條法律修正後之法律適用：查被告甲○○行
      為後，刑法第41條已修正，並自98年9月1日施行，修正後
      該條第2 項規定：「依前項規定得易科罰金而未聲請易科
      罰金者，得以提供社會勞動6小時折算1日，易服社會勞動
      」。而刑法施行法第3條之2規定：「刑法第41條及第42條
      之1之規定，於中華民國98年9月1日刑法修正施行前已裁
      判確定之處罰，未執行或執行未完畢者，亦適用之」，其
      立法理由謂：「依刑法第41條規定聲請易服社會勞動者，
      因條文已明定以社會勞動6小時折算徒刑或拘役1日，與易
      科罰金應於裁判主文諭知折算標準之情形不同，無須於裁
      判主文諭知…至於可否易服社會勞動，與可否易科罰金相
      同，皆屬於執行事項，非裁判量刑事項，故98年9月1日刑
      法修正施行前已裁判確定之處罰，未執行或執行未完畢者
      ，無庸再向法院聲請裁定諭知折算標準」。準此，本件有
      修正後刑法第41條之適用，是被告甲○○若未聲請易科罰
      金，依法得以提供社會勞動6小時折算1日，易服社會勞動
      ，惟無須於本判決主文諭知，併予敘明。
（四）緩刑及付保護管束：
  １、被告黃松青部分：末查被告黃松青前未曾因故意犯罪受有
      期徒刑以上刑之宣告等情，已如上述，茲念其因一時失慮
      ，致罹刑典，經此偵查科刑之教訓，當已知所警惕，且被
      告黃松青現已有一穩定之工作，信無再犯之虞，並於犯後
      積極祈求被害人等之諒解，另於98年4月29日、98年5月15
      日分別捐款各5萬元予中華社會福利聯合勸募協會、財團
      法人臺灣兒童暨家庭扶助基金會新竹分事務所等情，此有
      道歉書3 份、豪泰汽車客運股份有限公司員工服務證明書
      、中華社會福利聯合勸募協會捐款收據、財團法人臺灣兒
      童暨家庭扶助基金會新竹分事務所收據、信用卡捐款單各
      1 份在卷可稽（見本院98年度審易字第46號刑事卷第41、
      42、94至97頁），堪認被告黃松青深具悔意，本院因認前
      所宣告之刑，以暫不執行為適當，併予宣告緩刑5 年，以
      啟自新。另為使其深切反省，依98年9月1日施行之刑法第
      74 條第2項第5款之規定（依最高法院95年刑事庭第8次會
      議決議，關於緩刑之諭知，應逕以判決時之規定處斷），
      諭知被告黃松青應向指定之政府機關、政府機構、行政法
      人、社區或其他符合公益目的之機構或團體，提供240小
      時之義務勞務，並依刑法第93條第1項第2款諭知緩刑期間
      付保護管束，以啟自新，兼觀後效。至於被告黃松青究應
      向何政府機關、政府機構、行政法人、社區或其他符合公
      益目的之機構或團體提供義務勞務，屬執行之問題，應由
      執行檢察官斟酌全案情節及各政府機關、政府機構、行政
      法人、社區或其他符合公益目的之機構或團體之需求，妥
      為指定。再者，倘被告黃松青於本案緩刑期間，違反上開
      所定負擔情節重大，足認原宣告之緩刑難收其預期效果，
      而有執行刑罰之必要，依刑法第75條之1第1項第4款規定
      ，得撤銷其緩刑之宣告，併此敘明。
  ２、被告甲○○部分：另被告甲○○亦未曾因故意犯罪受有期
      徒刑以上刑之宣告等情，已如上述，茲念其因一時失慮，
      致罹刑典，事後已坦承犯行，深具悔意，經此偵查科刑之
      教訓，當已知所警惕，信無再犯之虞，且未有受害人匯款
      至其所有之帳戶內等情，本院因認前所宣告之刑，以暫不
      執行為適當，併予宣告緩刑2年，以啟自新。
（五）沒收：扣案之如附表編號一所示之電腦主機1 台、記載存
      摺及提款卡密碼之紙條1張、記載飲料公司名稱紙條1張均
      係被告黃松青所有，另扣案之合作金庫商業銀行南投分行
      帳號0000000000000號帳戶存摺1本、提款卡1張、印章1枚
      為被告甲○○所有，上開物品均供本件犯罪所用之物，業
      據被告黃松青供述承在卷（見本院98年度審易字第46號刑
      事卷第132 頁），爰依法宣告沒收，並依共犯連帶說，在
      各共犯項下沒收；且刑法第38條第3 項之「以屬於犯人者
      為限」，該犯人就廣義而言，包括正犯、共同正犯、教唆
      犯與幫助犯，均應依刑法第38條第1項第2款宣告沒收之（
      司法院（73）廳刑一字第647號法律座談意見亦同）。
據上論斷，應依刑事訴訟法第273條之1第1項、第299條第1 項前
段，刑法第346條第3項、第1項、第30條第1項前段、第2 項、第
51條第5款、第55條前段、修正後刑法第41條第1項前段、第2 項
、第74條第1項第1款、第2項第5款、刑法第93條第1項第2款、第
38條第1 項第2款，刑法施行法第1條之1、第2項前段，判決如主
文。
本案經檢察官洪期榮到庭執行職務
中    華    民    國    98    年    10    月    21    日
                  刑事第九庭  法  官    劉兆菊
以上正本證明與原本無異。
如不服本判決應於收受判決後10日內向本院提出上訴書狀，並應
敘述具體理由。其未敘述上訴理由者，應於上訴期間屆滿後20日
內向本院補提理由書(均須按他造當事人之人數附繕本)「切勿逕
送上級法院」。
中    華    民    國    98    年    10    月    21    日
                              書記官    林兆嘉
附錄本案論罪科刑實體法條全文：
中華民國刑法第346條
意圖為自己或第三人不法之所有，以恐嚇使人將本人或第三人之
物交付者，處6 月以上5 年以下有期徒刑，得併科1 千元以下罰
金。
以前項方法得財產上不法之利益，或使第三人得之者，亦同。
前二項之未遂犯罰之。
中華民國刑法第30條
幫助他人實行犯罪行為者，為幫助犯。雖他人不知幫助之情者，
亦同。
幫助犯之處罰，得按正犯之刑減輕之。
附表：
┌──┬───────────┬─────────────┐
│編號│     物 品 名 稱      │        備      註        │
├──┼───────────┼─────────────┤
│ 一 │黃松青所有之電腦主機1 │保管字號：98年度保管字第33│
│    │台。                  │號，扣押物品清單見98年度偵│
│    │                      │字第287號偵查卷第41頁。   │
├──┼───────────┼─────────────┤
│ 二 │黃松青所有之記載存摺及│同上                      │
│    │提款卡密碼之紙條1張。 │                          │
├──┼───────────┼─────────────┤
│ 三 │黃松青所有之記載飲料公│同上                      │
│    │司名稱紙條1張。       │                          │
├──┼───────────┼─────────────┤
│ 四 │甲○○所有之合作金庫商│同上                      │
│    │業銀行南投分行帳號0250│                          │
│    │000000000號之存摺1本、│                          │
│    │提款卡1張。           │                          │
├──┼───────────┼─────────────┤
│ 五 │甲○○所有之印章1枚   │同上                      │
│    │                      │                          │
└──┴───────────┴─────────────┘


司法院資訊處製作；財團法人民間司法改革基金會備份。
